---
title: "Informe Desembre"
author: "Marc Comas-Cufí"
date: "24 de febrer del 2015"
output: html_document
---

## Informe de seguiment Febrer

* [Nº Total dispensacions i dispensacions que són urgències](#disptotal)
* [Nº dispensacions i urgents per procedència, hora, grup terapeutic, tipus de producte i tipus farmàcia](#dispgrups)
    + [per procedència](#perproc)
    + [per hora](#perhora)
    + [per grup terapeutic](#peratc)
    + [per tipus de producte](#pertipprod)
    + [per tipus de farmàcia](#pertipfarm)
* [Nº dispensacions per usuari, si com a mínim 1 urgència](#dispuser)
* [Descriptives per nit](#pernit)
    + [Nº dispensacions OF per nit](#dispnit)
    + [Nº usuaris per nit](#usernit)
    + [Ingrés per OF/Nit](#ingresnit)
    + [Relació de farmàcies que no tenen usuaris](#relfarm)


```{r, include=FALSE}
Rmd_script = FALSE
source('../R/load_data_febrer.R')
options(width=150)
```

#### <a name="disptotal" /> Nº Total dispensacions i dispensacions que són urgències

```{r, echo=FALSE, comment="    "}
group_by(res) %>%  summarize(
  'Dispensacions' = length(idenquesta), 
  'Urgents' = sprintf("    %d (%5.2f%% de les dispensacions)", sum(dispensaciourgent == 'Si'), 100*mean(dispensaciourgent == 'Si')))
```

#### <a name="dispgrups" />  Nº dispensacions i urgents per procedència, hora, grup terapeutic i tipus de producte

* <a name="perproc" />  per procedència

```{r, echo=FALSE, comment="    "}
group_by(res, procedencia) %>%  summarize(
  'Dispensacions' = sprintf("    %d (%5.2f%% del total)", length(idenquesta), 100 * length(idenquesta) / nrow(res)), 
  'Urgents' = sprintf("    %d (%5.2f%% de les dispensacions)", sum(dispensaciourgent == 'Si'),  100*mean(dispensaciourgent == 'Si')))
```

* <a name="perhora" /> per hora

```{r, echo=FALSE, comment="    "}
group_by(res, h) %>%  summarize(
  'Dispensacions' = sprintf("    %d (%5.2f%% del total)", length(idenquesta), 100 * length(idenquesta) / nrow(res)), 
  'Urgents' = sprintf("    %d (%5.2f%% de les dispensacions)", sum(dispensaciourgent == 'Si'),  100*mean(dispensaciourgent == 'Si')))
```


* <a name="peratc" /> per grup terapeutic

```{r, echo=FALSE, comment="    "}
data.frame(
  group_by(res, grupterapeutic) %>%  summarize(
  'Dispensacions' = sprintf("    %d (%5.2f%% del total)", length(idenquesta), 100 * length(idenquesta) / nrow(res)), 
  'Urgents' = sprintf("    %d (%5.2f%% de les dispensacions)", sum(dispensaciourgent == 'Si'),  100*mean(dispensaciourgent == 'Si'))))
```

```{r, echo=FALSE, comment="    "}
mutate(res, 'atc' = substr(grupterapeutic, 1, 3)) %>% group_by(atc) %>%  summarize(
  'Dispensacions' = sprintf("    %d (%5.2f%% del total)", length(idenquesta), 100 * length(idenquesta) / nrow(res)), 
  'Urgents' = sprintf("    %d (%5.2f%% de les dispensacions)", sum(dispensaciourgent == 'Si'),  100*mean(dispensaciourgent == 'Si')))
```

```{r, echo=FALSE, comment="    "}
mutate(res, 'atc' = substr(grupterapeutic, 1, 1)) %>% group_by(atc) %>%  summarize(
  'Dispensacions' = sprintf("    %d (%5.2f%% del total)", length(idenquesta), 100 * length(idenquesta) / nrow(res)), 
  'Urgents' = sprintf("    %d (%5.2f%% de les dispensacions)", sum(dispensaciourgent == 'Si'),  100*mean(dispensaciourgent == 'Si')))
```

* <a name="pertipprod" /> per tipus de producte

```{r, echo=FALSE, comment="    "}
data.frame(
  group_by(res, tipusproducte) %>%  summarize(
  'Dispensacions' = sprintf("    %d (%5.2f%% del total)", length(idenquesta), 100 * length(idenquesta) / nrow(res)), 
  'Urgents' = sprintf("    %d (%5.2f%% de les dispensacions)", sum(dispensaciourgent == 'Si'),  100*mean(dispensaciourgent == 'Si'))))
```

* <a name="pertipfarm" /> per tipus de farmàcia

```{r, echo=FALSE, comment="    "}
group_by(res, tipus) %>%  summarize(
  'Dispensacions' = sprintf("    %d (%5.2f%% del total)", length(idenquesta), 100 * length(idenquesta) / nrow(res)), 
  'Urgents' = sprintf("    %d (%5.2f%% de les dispensacions)", sum(dispensaciourgent == 'Si'),  100*mean(dispensaciourgent == 'Si')))
```

```{r, echo=FALSE, comment="    "}
na.disp = sum(is.na(res$tipus))
if( na.disp > 0 ){
  print(sprintf("Hi han %s dispensacions provinents d'una o més farmàcies que no surt a la llista de farmàcies.", na.disp))
  print(sprintf("El codi o codis són: %s", paste(unique(res$OFnum[which(is.na(res$tipus))]), collapse=', ')))
}
```

#### <a name='dispuser' /> Nº dispensacions per usuari, si com a mínim 1 urgència

* __Usuaris/clients__: quants usuaris han passat en total
* __Amb disp. urgent__: com a mínim una dispensació urgent
* __Prod. disp. (mitj.)__: nombre mitjà de productes dispensat (urgents i no urgents)

```{r, echo=FALSE, comment="    "}
group_by(res, idenquesta) %>% summarize(
  'productes' = length(idenquesta),
  'dispensaciourgent' = sum(dispensaciourgent == 'Si') > 0) %>% summarize(
    'Usuaris/clients' = length(idenquesta),
    'Amb disp. urgent' = sprintf("    %d (%5.2f%% del total)", sum(dispensaciourgent), length(idenquesta), 100*mean(dispensaciourgent)),
    'Prod. disp. (mitj.)' = mean(productes))
```

```{r, echo=FALSE, comment="    "}
group_by(res, idenquesta) %>% summarize(
  'productes' = length(idenquesta),
  'dispensaciourgent' = sum(dispensaciourgent == 'Si') > 0) %>% summarize(
    'Usuaris/clients' = length(idenquesta),
    'Amb disp. urgent' = sprintf("    %d (%5.2f%% del total)", sum(dispensaciourgent), length(idenquesta), 100*mean(dispensaciourgent)),
    'Prod. disp. (mitj.)' = mean(productes))
```

### <a name='pernit' /> Descriptives per nit

```{r, echo=FALSE, comment="    "}
df = data.frame(
  'data' = guard_mes$dia,
  'OFnum' = guard_mes$num)

df$usuaris = 0
df$usuaris_nit = 0
df$dispensacions = 0
df$dispensacions_nit = 0
df$urgents = 0
df$urgents_nit = 0
df$ingres = 0
df$ingres_nit = 0
df$ingres_urgent = 0
df$ingres_urgent_nit = 0

disp = group_by(res, OFnum, data) %>% summarize(
  'usuaris_2' = length(unique(idenquesta)),
  'usuaris_nit_2' = length(unique(idenquesta[horari == "nocturn (22h-9h)"])),
  'dispensacions_2' = length(idenquesta),
  'dispensacions_nit_2' = sum(horari == "nocturn (22h-9h)"),
  'urgents_2' = sum(dispensaciourgent == 'Si'),
  'urgents_nit_2' = sum(dispensaciourgent == 'Si' & horari == "nocturn (22h-9h)"),
  'ingres_2' = sum(preu),
  'ingres_nit_2' = sum(preu[horari == "nocturn (22h-9h)"]),
  'ingres_urgent_2' = sum(preu[dispensaciourgent == 'Si']),
  'ingres_urgent_nit_2' = sum(preu[dispensaciourgent == 'Si' & horari == "nocturn (22h-9h)"]))

df2 = left_join(df, disp, by = c('data', 'OFnum'))
sel = !is.na(df2$usuaris_2)
df$usuaris[sel] = df2$usuaris_2[sel]
df$usuaris_nit[sel] = df2$usuaris_nit_2[sel]
df$dispensacions[sel] = df2$dispensacions_2[sel]
df$dispensacions_nit[sel] = df2$dispensacions_nit_2[sel]
df$urgents[sel] = df2$urgents_2[sel]
df$urgents_nit[sel] = df2$urgents_nit_2[sel]
df$ingres[sel] = df2$ingres_2[sel]
df$ingres_nit[sel] = df2$ingres_nit_2[sel]
df$ingres_urgent[sel] = df2$ingres_urgent_2[sel]
df$ingres_urgent_nit[sel] = df2$ingres_urgent_nit_2[sel]
```

Només es consideren farmàcies del Novembre

```{r, echo=FALSE, comment="    "}
### Es treuen el mes de Desembre
sel =  month(df$data) == 2
table(ifelse(sel, 'Guardies del febrer', 'Guàrdies d\'altres febrer'))
df = df[sel, ]
```

```{r, echo=FALSE, comment="    "}
i.of = match(df$OFnum, guard_mes$num)
df$participa = guard_mes$of.part[i.of]
df$participa.actiu = as.numeric(!is.na(guard_mes$of.activa[i.of]))
```

Relació de guardies que entren a l'estudi

```{r, echo=FALSE, comment="    "}
sel1 = df$participa == 1
addmargins( table(ifelse(sel1, 'Participant', 'No participant'), useNA='ifany') )
```

Relació de guardies que entre a l'estudi i fan una guàrdia activa

```{r, echo=FALSE, comment="    "}
sel2 = df$participa.actiu == 1
addmargins( table(ifelse(sel1, 'Participant', 'No participant'), ifelse(sel2, 'Actiu', 'No actiu'), useNA='ifany') )
df = df[sel1 & sel2,]
```

#### <a name='dispnit' /> Nº dispensacions OF per nit

Es considera horari nocturn de 22h a les 9h.

```{r, echo=FALSE, comment="    "}
summ = function(.data) summarize(.data,
  'Disp. guardia' = mean(dispensacions, na.rm = T), 
  'Disp. guardia (nocturn)' = mean(dispensacions_nit, na.rm=T), 
  'Disp. urgents' = mean(urgents, na.rm = T),
  'Disp. urgents (nocturn)' = mean(urgents_nit, na.rm = T))
df.data = group_by(df, data) %>% summ 

df %>% summ
```

#### <a name='usernit' />  Nº usuaris per nit

```{r, echo=FALSE, comment="    "}
summ = function(.data) summarize(.data,
  'Usuaris' = mean(usuaris),
  'Usuaris (nocturn)' = mean(usuaris_nit))

df.data = group_by(df, data) %>% summ 
df %>% summ
```

#### <a name='ingresnit' />  Ingrés per OF/Nit

```{r, echo=FALSE, comment="    "}
summ = function(.data) summarize(.data,
  'Ingres' = mean(ingres, na.rm=TRUE),
  'Ingres (nocturn)' = mean(ingres_nit, na.rm=TRUE),
  'Ingres urgent' = mean(ingres_urgent, na.rm=TRUE),
  'Ingres urgent (nocturn)' = mean(ingres_urgent_nit, na.rm=TRUE))

df.data = group_by(df, data) %>% summ 
df %>% summ
```


### <a name='relfarm' />  Relació de farmàcies que no tenen usuaris

```{r, echo=FALSE, comment="    "}
d = group_by(df, OFnum) %>% summarize(
  'Guradies' = length(usuaris),
  'Usuaris' = mean(usuaris),
  'Usuaris (nocturn)' = mean(usuaris_nit),
  'Ingres' = mean(ingres, na.rm=T),
  'Ingres (nocturn)' = mean(ingres_nit, na.rm=TRUE),
  'Ingres urgent' = mean(ingres_urgent, na.rm=T),
  'Ingres urgent (nocturn)' = mean(ingres_urgent_nit, na.rm=TRUE)
  ) %>% arrange(-Usuaris)
sel = d$Usuaris == 0
data.frame(
  table(ifelse(sel, 'Farmàcia sense cap usuari durant el mes', 'Farmàcia amb algun usuari')))
```

Relació de farmàcies:

```{r, echo=FALSE, comment="    "}
round(data.frame(d), 2)
```