---
title: "Informe Desembre"
author: "Marc Comas-Cufí"
date: "12 de febrer del 2015"
output: html_document
---

## Informe de seguiment Novembre/Desembre

```{r, include=FALSE}
Rmd_script = FALSE
source('../R/load_data.R')
```

#### Nº Total dispensacions i dispensacions que són urgències

```{r, echo=FALSE, comment="    "}
group_by(res) %>%  summarize(
  'Dispensacions' = length(idenquesta), 
  'Urgents' = sprintf("    %d/%d (%5.2f%%)", sum(criteriurgencia == 'Si'), length(idenquesta), 100*mean(criteriurgencia == 'Si')))
```

#### Procedència i hora

```{r, echo=FALSE, comment="    "}
group_by(res, procedencia) %>%  summarize(
  'Dispensacions' = length(idenquesta), 
  'Urgents' = sprintf("    %d/%d (%5.2f%%)", sum(criteriurgencia == 'Si'), length(idenquesta), 100*mean(criteriurgencia == 'Si')))
```

Es considera horari nocturn de 22h a les 9h.

```{r, echo=FALSE, comment="    "}
group_by(res, h) %>%  summarize(
  'Dispensacions' = length(idenquesta), 
  'Urgents' = sprintf("    %d/%d (%5.2f%%)", sum(criteriurgencia == 'Si'), length(idenquesta), 100*mean(criteriurgencia == 'Si')))
```

L'hora apuntada de dues dispensacions (urgents) era `28:40:28`

#### Nº dispensacions per usuari, si com a mínim 1 urgència

* __Usuaris__: quants usuaris han passat en total
* __Urgent__: com a mínim una dispensació urgent
* __Prod. disp. (mitj.)__: productes dispensat en mitjana

```{r, echo=FALSE, comment="    "}
group_by(res, idenquesta) %>% summarize(
  'productes' = length(idenquesta),
  'criteriurgencia' = sum(criteriurgencia == 'Si') > 0) %>% summarize(
    'Usuaris' = length(idenquesta),
    'Urgents' = sprintf("    %d/%d (%5.2f%%)", sum(criteriurgencia), length(idenquesta), 100*mean(criteriurgencia)),
    'Prod. disp. (mitj.)' = mean(productes))
```

#### Distribució segons tipus farmàcia

```{r, echo=FALSE, comment="    "}
group_by(res, tipus) %>%  summarize(
  'Dispensacions' = length(idenquesta), 
  'Urgents' = sprintf("    %d/%d (%5.2f%%)", sum(criteriurgencia == 'Si'), length(idenquesta), 100*mean(criteriurgencia == 'Si')))
```

La farmàcia amb número 943 s'han considerat la farmàcia 94, ja que la 93 no existeix al llistat `Relacio_OF_ABS`.

### Descriptives per nit (Només Novembre)

```{r, echo=FALSE, comment="    "}
df = data.frame(
  'data' = guard_mes$Dia,
  'OFnum' = guard_mes$OF.núm.)

df$usuaris = 0
df$dispensacions = 0
df$urgents = 0
df$ingres = 0
df$ingres_urgent = 0

disp = group_by(res, OFnum, data) %>% summarize(
  'usuaris_2' = length(unique(idenquesta)),
  'dispensacions_2' = length(idenquesta),
  'urgents_2' = sum(criteriurgencia == 'Si'),
  'ingres_2' = sum(preu),
  'ingres_urgent_2' = sum(preu[criteriurgencia == 'Si']))

df2 = left_join(df, disp, by = c('data', 'OFnum'))
sel = !is.na(df2$usuaris_2)
df$usuaris[sel] = df2$usuaris_2[sel]
df$dispensacions[sel] = df2$dispensacions_2[sel]
df$urgents[sel] = df2$urgents_2[sel]
df$ingres[sel] = df2$ingres_2[sel]
df$ingres_urgent[sel] = df2$ingres_urgent_2[sel]
```


Només es consideren farmàcies del Novembre

```{r, echo=FALSE, comment="    "}
### Es treuen el mes de Desembre
sel =  month(df$data) == 11
table(ifelse(sel, 'Novembre', 'No novembre'))
df = df[sel, ]
```

S'eliminen farmàcies que no apareixen al llistat de participants (es mostra el comptatge del guardies que tenen cada una d'elles:

```{r, echo=FALSE, comment="    "}
sel = !(df$OFnum %in% nov$N.Of)
addmargins(table(df$OFnum[sel]))
# Es treuen les farmàcies que no estan al llistat (però que si que sortien a la llista de guardies)
df = df[!sel,]
```

```{r, echo=FALSE, comment="    "}
i.of = match(df$OFnum, nov$N.Of)
df$participa = nov$OF_Participant[i.of]
```

Relació de guardies que entren a l'estudi

```{r, echo=FALSE, comment="    "}
sel = df$participa == 1
table(ifelse(sel, 'Participant', 'No participant'))
df = df[sel,]
```

#### Nº dispensacions OF per nit

Es considera horari nocturn de 22h a les 9h.

```{r, echo=FALSE, comment="    "}
summ = function(.data) summarize(.data,
  'Dispensacions' = mean(dispensacions), 
  'Urgents' = mean(urgents))
df.data = group_by(df, data) %>% summ 

df %>% summ
```

#### Nº usuaris per nit

```{r, echo=FALSE, comment="    "}
summ = function(.data) summarize(.data,
  'Usuaris' = mean(usuaris))

df.data = group_by(df, data) %>% summ 
df %>% summ
```

#### Ingrés per OF/Nit

```{r, echo=FALSE, comment="    "}
summ = function(.data) summarize(.data,
  'Ingres' = mean(ingres),
  'Ingres urgent' = mean(ingres_urgent))

df.data = group_by(df, data) %>% summ 
df %>% summ
```


### Relació de farmàcies que no tenen usuaris

```{r, echo=FALSE, comment="    "}
d = group_by(df, OFnum) %>% summarize(
  'Usuaris' = mean(usuaris),
  'Ingres' = mean(ingres),
  'Ingres urgent' = mean(ingres_urgent)
  ) %>% arrange(-Usuaris)
sel = d$Usuaris == 0
data.frame(
  table(ifelse(sel, 'Farmàcia sense cap usuari durant el mes', 'Farmàcia amb alguna usuari')))
```

Relació de farmàcies:

```{r, echo=FALSE, comment="    "}
data.frame(d)
```