---
title: "Informe Maig"
author: "Marc Comas-Cufí"
date: "16 de juny del 2015"
output: 
  html_document: 
    toc: yes
---

```{r, include=FALSE}
Rmd_script = FALSE
source('../R/load_data_maig.R')
options(width=150)
```

# Nº Total dispensacions i dispensacions que són urgències

```{r, echo=FALSE, comment="    "}
(t01 <- group_by(res) %>%  summarize(
  'Disp.' = length(idenquesta),
  'Disp.Urg.' = sum(dispensaciourgent == 'Si', na.rm=T),
  'Disp.Urg..Prop' = 100*mean(dispensaciourgent == 'Si', na.rm=T),
  'Disp.Sense' = sum(is.na(dispensaciourgent == 'Si'))))
```

# Nº dispensacions i urgents per procedència, hora, grup terapeutic i tipus de producte

## per procedència

```{r, echo=FALSE, comment="    "}
(t01.proc <- group_by(res, procedencia) %>%  summarize(
  'Disp.' = length(idenquesta), 
  'Disp.Prop' = 100 * length(idenquesta) / nrow(res), 
  'Disp.Urg.' = sum(dispensaciourgent == 'Si', na.rm=T),  
  'Disp.Urg.Prop' = 100*mean(dispensaciourgent == 'Si', na.rm=T),
  'Disp.Sense' = sum(is.na(dispensaciourgent == 'Si'))))
```

## per hora

```{r, echo=FALSE, comment="    "}
(t01.hora <- group_by(res, h) %>%  summarize(
  'Disp.' = length(idenquesta), 
  'Disp.Prop' = 100 * length(idenquesta) / nrow(res), 
  'Disp.Urg.' = sum(dispensaciourgent == 'Si', na.rm=T),  
  'Disp.Urg.Prop' = 100*mean(dispensaciourgent == 'Si', na.rm=T),
  'Disp.Sense' = sum(is.na(dispensaciourgent == 'Si'))) %>% data.frame)
```

## per grup terapeutic

Primer s'ha separat segons el codi ATC ulitzant l'especificació de 5 caràcters (A00AA). En segon s'han agrupat per (A00). Finalment sols amb la primera lletra (A).

```{r, echo=FALSE, comment="    "}
group_by(res, grupterapeutic) %>%  summarize(
  'Disp.' = length(idenquesta), 
  'Disp.Prop' = 100 * length(idenquesta) / nrow(res), 
  'Disp.Urg.' = sum(dispensaciourgent == 'Si', na.rm=T),  
  'Disp.Urg.Prop' = 100*mean(dispensaciourgent == 'Si', na.rm=T),
  'Disp.Sense' = sum(is.na(dispensaciourgent == 'Si'))) %>% data.frame
```

```{r, echo=FALSE, comment="    "}
mutate(res, 'atc' = substr(grupterapeutic, 1, 3)) %>% group_by(atc) %>%  summarize(
  'Disp.' = length(idenquesta), 
  'Disp.Prop' = 100 * length(idenquesta) / nrow(res), 
  'Disp.Urg.' = sum(dispensaciourgent == 'Si', na.rm=T),  
  'Disp.Urg.Prop' = 100*mean(dispensaciourgent == 'Si', na.rm=T),
  'Disp.Sense' = sum(is.na(dispensaciourgent == 'Si'))) %>% data.frame
```

```{r, echo=FALSE, comment="    "}
(t01.grup <- mutate(res, 'atc' = substr(grupterapeutic, 1, 1)) %>% group_by(atc) %>%  summarize(
  'Disp.' = length(idenquesta), 
  'Disp.Prop' = 100 * length(idenquesta) / nrow(res), 
  'Disp.Urg.' = sum(dispensaciourgent == 'Si', na.rm=T),  
  'Disp.Urg.Prop' = 100*mean(dispensaciourgent == 'Si', na.rm=T),
  'Disp.Sense' = sum(is.na(dispensaciourgent == 'Si'))) %>% data.frame)
```

## per tipus de producte

```{r, echo=FALSE, comment="    "}
(t01.tip <- group_by(res, tipusproducte) %>%  summarize(
  'Disp.' = length(idenquesta), 
  'Disp.Prop' = 100 * length(idenquesta) / nrow(res), 
  'Disp.Urg.' = sum(dispensaciourgent == 'Si', na.rm=T),  
  'Disp.Urg.Prop' = 100*mean(dispensaciourgent == 'Si', na.rm=T),
  'Disp.Sense' = sum(is.na(dispensaciourgent == 'Si'))) %>% data.frame)
```

## per tipus de farmàcia

```{r, echo=FALSE, comment="    "}
(t01.farm <- group_by(res, tipus) %>%  summarize(
  'Disp.' = length(idenquesta), 
  'Disp.Prop' = 100 * length(idenquesta) / nrow(res), 
  'Disp.Urg.' = sum(dispensaciourgent == 'Si', na.rm=T),  
  'Disp.Urg.Prop' = 100*mean(dispensaciourgent == 'Si', na.rm=T),
  'Disp.Sense' = sum(is.na(dispensaciourgent == 'Si'))) %>% data.frame)
```

```{r, echo=FALSE, comment="    "}
na.disp = sum(is.na(res$tipus))
if( na.disp > 0 ){
  print(sprintf("Hi han %s dispensacions provinents d'una o més farmàcies que no surt a la llista de farmàcies.", na.disp))
  print(sprintf("El codi o codis d'aquestes són: %s", paste(unique(res$OFnum[which(is.na(res$tipus))]), collapse=', ')))
}
```

# Nº dispensacions per usuari, si com a mínim 1 urgència

* __Usuaris__: quants usuaris han passat en total
* __Disp.Urg.__: nombre d'usuaris amb com a mínim una dispensació urgent
* __Disp.Urg.Prop.__: proporció d'usuaris amb com a mínim una dispensació urgent
* __Prod.Disp.__: mitjana de productes dispensats per client (urgents i no urgents)

```{r, echo=FALSE, comment="    "}
(t02 <- group_by(res, idenquesta) %>% summarize(
  'productes' = length(idenquesta),
  'dispensaciourgent' = sum(dispensaciourgent == 'Si') > 0) %>% summarize(
    'Usuaris' = length(idenquesta),
    'Disp.Urg.' = sum(dispensaciourgent, na.rm=T),  
    'Disp.Urg.Prop.' = 100*mean(dispensaciourgent, na.rm=T),
    'Prod.Disp.' = mean(productes, na.rm=T)) )
```

## Descriptives per nit

```{r, echo=FALSE, comment="    "}
df = data.frame(
  'data' = guard_mes$Dia,
  'OFnum' = guard_mes$Num.Of)

df$usuaris = 0
df$usuaris_nit = 0
df$dispensacions = 0
df$dispensacions_nit = 0
df$urgents = 0
df$urgents_nit = 0
df$ingres = 0
df$ingres_nit = 0
df$ingres_urgent = 0
df$ingres_urgent_nit = 0

disp = group_by(res, OFnum, data) %>% summarize(
  'usuaris_2' = length(unique(idenquesta)),
  'usuaris_nit_2' = length(unique(idenquesta[horari == "nocturn (22h-9h)"])),
  'dispensacions_2' = length(idenquesta),
  'dispensacions_nit_2' = sum(horari == "nocturn (22h-9h)"),
  'urgents_2' = sum(dispensaciourgent == 'Si'),
  'urgents_nit_2' = sum(dispensaciourgent == 'Si' & horari == "nocturn (22h-9h)"),
  'ingres_2' = sum(preu),
  'ingres_nit_2' = sum(preu[horari == "nocturn (22h-9h)"]),
  'ingres_urgent_2' = sum(preu[dispensaciourgent == 'Si']),
  'ingres_urgent_nit_2' = sum(preu[dispensaciourgent == 'Si' & horari == "nocturn (22h-9h)"]))

df2 = left_join(df, disp, by = c('data', 'OFnum'))
sel = !is.na(df2$usuaris_2)
df$usuaris[sel] = df2$usuaris_2[sel]
df$usuaris_nit[sel] = df2$usuaris_nit_2[sel]
df$dispensacions[sel] = df2$dispensacions_2[sel]
df$dispensacions_nit[sel] = df2$dispensacions_nit_2[sel]
df$urgents[sel] = df2$urgents_2[sel]
df$urgents_nit[sel] = df2$urgents_nit_2[sel]
df$ingres[sel] = df2$ingres_2[sel]
df$ingres_nit[sel] = df2$ingres_nit_2[sel]
df$ingres_urgent[sel] = df2$ingres_urgent_2[sel]
df$ingres_urgent_nit[sel] = df2$ingres_urgent_nit_2[sel]
```

Nombre total de guàrdies al maig:

```{r, echo=FALSE, comment="    "}
### Es treuen el mes de Desembre
sel =  month(df$data) == 5
table(ifelse(sel, 'Guardies del maig', 'Guàrdies d\'altres maig'))
df = df[sel, ]
```

```{r, echo=FALSE, comment="    "}
i.of = match(df$OFnum, guard_mes$Num.Of)
df$participa = guard_mes$OF.Participant[i.of]
df$participa.actiu = as.numeric(!is.na(guard_mes$OF.activa[i.of]))
```

Relació de guardies que entren a l'estudi

```{r, echo=FALSE, comment="    "}
sel1 = df$participa == 1
addmargins( table(ifelse(sel1, 'Participant', 'No participant'), useNA='ifany') )
```

Relació de guardies que entren a l'estudi i fan una guàrdia activa

```{r, echo=FALSE, comment="    "}
sel2 = df$participa.actiu == 1
addmargins( table(ifelse(!sel2, 'No actiu', 'Actiu'), ifelse(sel1, 'Participant', 'No participant'), useNA='ifany') )
df = df[sel1 & sel2,]
```

A partir d'aquí es treballarà amb `r nrow(df)` guardies.

## Nº dispensacions OF per nit

Nombre de dispensacions mitjanes per guàrdia.

```{r, echo=FALSE, comment="    "}
summ = function(.data) summarize(.data,
  'Dispensacions' = mean(dispensacions, na.rm=T), 
  'Urgents' = mean(urgents, na.rm=T))
summ_noct = function(.data) summarize(.data,
  'Dispensacions (nocturn)' = mean(dispensacions_nit, na.rm=T),
  'Urgents (nocturn)' = mean(urgents_nit, na.rm=T))
df.data = group_by(df, data) %>% summ 
```

```{r, echo=FALSE, comment="    "}
df %>% summ
```

Consideran només els dispensacions nocturnes (dispensació entre 22h i les 9h.)

```{r, echo=FALSE, comment="    "}
df %>% summ_noct
```

## Nº usuaris per nit

```{r, echo=FALSE, comment="    "}
summ = function(.data) summarize(.data,
  'Usuaris' = mean(usuaris, na.rm=T),
  'Usuaris (nocturn)' = mean(usuaris_nit, na.rm=T))

df.data = group_by(df, data) %>% summ 
df %>% summ
```

Consideran només els dispensacions nocturnes (dispensació entre 22h i les 9h.)

```{r, echo=FALSE, comment="    "}
df %>% summ_noct
```

## Ingrés per OF/Nit

```{r, echo=FALSE, comment="    "}
summ = function(.data) summarize(.data,
  'Ingres' = mean(ingres, na.rm=TRUE),
  'Ingres.Nocturn' = mean(ingres_nit, na.rm=TRUE),
  'Ingres.Urgent' = mean(ingres_urgent, na.rm=TRUE),
  'Ingres.Urgent.Nocturn' = mean(ingres_urgent_nit, na.rm=TRUE))

df.data = group_by(df, data) %>% summ 
(t03 <- df %>% summ)
```

# Relació de farmàcies que no tenen usuaris

```{r, echo=FALSE, comment="    "}
d = group_by(df, OFnum) %>% summarize(
  'Guradies' = length(usuaris),
  'Usuaris' = mean(usuaris),
  'Usuaris.Nocturn' = mean(usuaris_nit),
  'Ingres' = mean(ingres, na.rm=T),
  'Ingres.Nocturn' = mean(ingres_nit, na.rm=TRUE),
  'Ingres.Urgent' = mean(ingres_urgent, na.rm=T),
  'Ingres.Urgent.Nocturn' = mean(ingres_urgent_nit, na.rm=TRUE)
  ) %>% arrange(-Usuaris)
sel = d$Usuaris == 0
data.frame(
  table(ifelse(sel, 'Farmàcia sense cap usuari durant el mes', 'Farmàcia amb algun usuari')))
```

Relació de farmàcies:

```{r, echo=FALSE, comment="    "}
round(data.frame(d), 2)
```

```{r, echo=FALSE, comment=""}
save(t01, t01.hora, t01.proc, t01.grup, t01.tip, t01.farm, t02, t03, file='../data/tables_maig.RData')
```